etc/dictionaries/es_ES/es_ES.aff
FLAG UTF-8
SFX È Y 76
SFX È er iéndola er
SFX È er iéndolo er
SFX È er iéndolas er
SFX È er iéndolos er
SFX È erir iriéndola erir
SFX È erir iriéndolo erir
SFX È erir iriéndolas erir
SFX È erir iriéndolos erir
SFX È ertir irtiéndola ertir
SFX È ertir irtiéndolo ertir
SFX È ertir irtiéndolas ertir
SFX È ertir irtiéndolos ertir
SFX È entir intiéndola entir
SFX È entir intiéndolo entir
SFX È entir intiéndolas entir
SFX È entir intiéndolos entir
SFX È ervir irviéndola ervir
SFX È ervir irviéndolo ervir
SFX È ervir irviéndolas ervir
SFX È ervir irviéndolos ervir
SFX È enir iniéndola enir
SFX È enir iniéndolo enir
SFX È enir iniéndolas enir
SFX È enir iniéndolos enir
SFX È ir yéndola [^g]uir
SFX È ir yéndolo [^g]uir
SFX È ir yéndolas [^g]uir
SFX È ir yéndolos [^g]uir
SFX È eñir iñéndola eñir
SFX È eñir iñéndolo eñir
SFX È eñir iñéndolas eñir
SFX È eñir iñéndolos eñir
SFX È egir igiéndola egir
SFX È egir igiéndolo egir
SFX È egir igiéndolas egir
SFX È egir igiéndolos egir
SFX È edir idiéndola edir
SFX È edir idiéndolo edir
SFX È edir idiéndolas edir
SFX È edir idiéndolos edir
SFX È etir itiéndola etir
SFX È etir itiéndolo etir
SFX È etir itiéndolas etir
SFX È etir itiéndolos etir
SFX È ebir ibiéndola ebir
SFX È ebir ibiéndolo ebir
SFX È ebir ibiéndolas ebir
SFX È ebir ibiéndolos ebir
SFX È emir imiéndola emir
SFX È emir imiéndolo emir
SFX È emir imiéndolas emir
SFX È emir imiéndolos emir
SFX È eguir iguiéndola eguir
SFX È eguir iguiéndolo eguir
SFX È eguir iguiéndolas eguir
SFX È eguir iguiéndolos eguir
SFX È estir istiéndola estir
SFX È estir istiéndolo estir
SFX È estir istiéndolas estir
SFX È estir istiéndolos estir
SFX È ecir iciéndola ecir
SFX È ecir iciéndolo ecir
SFX È ecir iciéndolas ecir
SFX È ecir iciéndolos ecir
SFX È eír iéndola eír
SFX È eír iéndolo eír
SFX È eír iéndolas eír
SFX È eír iéndolos eír
SFX È ír yéndola oír
SFX È ír yéndolo oír
SFX È ír yéndolas oír
SFX È ír yéndolos oír
SFX È r éndola ucir
SFX È r éndolo ucir
SFX È r éndolas ucir
SFX È r éndolos ucir
SFX É Y 60
SFX É er iéndome [^a]er
SFX É er iéndote [^a]er
SFX É er iéndonos [^a]er
SFX É er iéndoos [^a]er
SFX É er yéndome aer
SFX É er yéndote aer
SFX É er yéndonos aer
SFX É er yéndoos aer
SFX É erir iriéndome erir
SFX É erir iriéndote erir
SFX É erir iriéndonos erir
SFX É erir iriéndoos erir
SFX É ertir irtiéndome ertir
SFX É ertir irtiéndote ertir
SFX É ertir irtiéndonos ertir
SFX É ertir irtiéndoos ertir
SFX É ervir irviéndome ervir
SFX É ervir irviéndote ervir
SFX É ervir irviéndonos ervir
SFX É ervir irviéndoos ervir
SFX É ormir urmiéndome ormir
SFX É ormir urmiéndote ormir
SFX É ormir urmiéndonos ormir
SFX É ormir urmiéndoos ormir
SFX É ir yéndome [^g]uir
SFX É ir yéndote [^g]uir
SFX É ir yéndonos [^g]uir
SFX É ir yéndoos [^g]uir
SFX É edir idiéndome edir
SFX É edir idiéndote edir
SFX É edir idiéndonos edir
SFX É edir idiéndoos edir
SFX É etir itiéndome etir
SFX É etir itiéndote etir
SFX É etir itiéndonos etir
SFX É etir itiéndoos etir
SFX É eguir iguiéndome eguir
SFX É eguir iguiéndote eguir
SFX É eguir iguiéndonos eguir
SFX É eguir iguiéndoos eguir
SFX É estir istiéndome estir
SFX É estir istiéndote estir
SFX É estir istiéndonos estir
SFX É estir istiéndoos estir
SFX É ecir iciéndome ecir
SFX É ecir iciéndote ecir
SFX É ecir iciéndonos ecir
SFX É ecir iciéndoos ecir
SFX É eír iéndome eír
SFX É eír iéndote eír
SFX É eír iéndonos eír
SFX É eír iéndoos eír
SFX É ír yéndome oír
SFX É ír yéndote oír
SFX É ír yéndonos oír
SFX É ír yéndoos oír
SFX É r éndome ucir
SFX É r éndote ucir
SFX É r éndonos ucir
SFX É r éndoos ucir
SFX Ê Y 38
SFX Ê er iéndole [^a]er
SFX Ê er iéndoles [^a]er
SFX Ê er yéndole aer
SFX Ê er yéndoles aer
SFX Ê erir iriéndole erir
SFX Ê erir iriéndoles erir
SFX Ê ertir irtiéndole ertir
SFX Ê ertir irtiéndoles ertir
SFX Ê entir intiéndole entir
SFX Ê entir intiéndoles entir
SFX Ê endir indiéndole endir
SFX Ê endir indiéndoles endir
SFX Ê ervir irviéndole ervir
SFX Ê ervir irviéndoles ervir
SFX Ê enir iniéndole enir
SFX Ê enir iniéndoles enir
SFX Ê ir yéndole [^g]uir
SFX Ê ir yéndoles [^g]uir
SFX Ê eñir iñéndole eñir
SFX Ê eñir iñéndoles eñir
SFX Ê egir igiéndole egir
SFX Ê egir igiéndoles egir
SFX Ê edir idiéndole edir
SFX Ê edir idiéndoles edir
SFX Ê eguir iguiéndole eguir
SFX Ê eguir iguiéndoles eguir
SFX Ê estir istiéndole estir
SFX Ê estir istiéndoles estir
SFX Ê ecir iciéndole ecir
SFX Ê ecir iciéndoles ecir
SFX Ê eír iéndole eír
SFX Ê eír iéndoles eír
SFX Ê ír yéndole oír
SFX Ê ír yéndoles oír
SFX Ê r éndole ucir
SFX Ê r éndoles ucir
SFX Ê r éndole irir
SFX Ê r éndoles irir
